Юлия Ефимова

27 лет, Нижний Новгород

Моя первая специальность «Дизайнер одежды», заполучила ее в 2011 году, окончив Нижегородский колледж бытового сервиса.

Параллельно поступив на заочное отделение в ННГУ им. Н.И.Лобачевского получила высшее образование в области искусствоведения.

Приобрела опыт работы в индустрии моды, продажах и сфере дополнительного образования пришла в графический дизайн, чтобы при помощи своих знаний и навыков создавать новый конкурентоспособный продукт.

ОБРАЗОВАНИЕ

февраль 2018 - март 2018

ФПКиПП ННГУ им. Н.И. Лобачевского курсы

«Компьютерная графика»

сентябрь 2008 - июнь 2015

ННГУ им. Н.И. Лобачевского специальность культурология

сентябрь 2008 - июнь 2011

НКБС (Нижегородский колледж бытового сервиса), дизайн одежды сентябрь 2008 - май 2009

НКБС (Нижегородский колледж бытового сервиса), портной III разряда

ОПЫТ РАБОТЫ

сентябрь 2016 - март 2018

студия КлубНика - дизайнер

июнь 2015 - август 2016

Санкт-Петербургская школа телевидения-

администратор, старший администратор

апрель 2014 - июнь 2015

Colin'S - визуальный мерчендайзер

апрель 2011- сентябрь 2013

Global Spirits/ тм Хортица - продавец